臺灣嘉義地方法院刑事判決　　　　　　　100年度易字第542號
公　訴　人　臺灣嘉義地方法院檢察署檢察官
被　　　告　黃宗崑
上列被告因竊盜案件，經檢察官提起公訴（100年度偵字第4875
號），本院判決如下：
    主  文
黃宗崑竊盜，累犯，處有期徒刑肆月，如易科罰金，以新台幣壹
仟元折算壹日。
    犯 罪 事 實
一、黃宗崑前曾因竊盜案，經本院以95年度嘉簡字第755號判決
    ，判處有期徒刑3月確定，於民國95年11月24日縮刑期滿執
    行完畢。再因強盜等案，經臺灣高等法院臺南分院以95年度
    上訴字第1181號判決，判處有期徒刑3年10月確定，於99年6
    月20日縮刑期滿執行完畢。於100年5月19日凌晨2時36分許
    ，騎乘腳踏車行經嘉義市○區○○○街61號前，見四下無人
    ，竟萌生不法所有意圖，徒手竊取嘉義市政府所有，由嘉義
    市西區區公所里幹事林振裕所管領之鐵製水溝蓋1塊，得手
    後將之藏放在嘉義市○區○○○路397號對面農田內。經警
    調閱監視影像，於同年月26日帶同黃宗崑到上開農田查獲該
    水溝蓋（已發還），始悉上情。
二、案經林振裕訴由嘉義市政府警察局第一分局報請臺灣嘉義地
    方法院檢察署檢察官偵查起訴。
    理  由
一、證據能力之說明
    按被告以外之人於審判外之陳述，雖不符刑事訴訟法第159
    條之1至第159條之4之規定，而經當事人於審判程序同意作
    為證據，法院審酌該言詞陳述或書面陳述作成時之情況，認
    為適當者，亦得為證據。當事人、代理人或辯護人於法院調
    查證據時，知有第159條第1項不得為證據之情形，而未於言
    詞辯論終結前聲明異議者，視為有前項之同意，刑事訴訟法
    第159條之5定有明文。查本件被告黃宗崑對於下述本院採為
    認定犯罪事實依據之各項傳聞證據之證據能力，均表示同意
    有證據能力，復經本院於審理時逐一提示予被告表示意見（
    參本院卷第19頁至第23頁），本院審酌該等證據之取得過程
    並無瑕疵，與本案待證事實間復具有相當之關聯性，以之為
    本案證據並無不當，自得採為本件認定事實之基礎。
二、犯罪事實之認定
  (一)訊據被告固坦承於上開時間，有騎乘腳踏車行經嘉義市○區
    ○○○街61號前，事後並有帶同警察前往嘉義市○區○○○
    路397號對面農田內取出水溝蓋，亦有類似監視畫面中紅白
    顏色之腳踏車等情，惟矢口否認有何竊盜犯行，辯稱：伊僅
    有經過外面，並沒有行竊云云。然查：
  (二)上開犯罪事實業據證人即告訴人嘉義市政府福安里里幹事林
    振裕於警詢中證稱：100年5月26日有民眾向其表示位於國揚
    三街61號前之水溝蓋失竊，經其調閱監視錄影資料，發現是
    100年5月19日凌晨2時36分許遭竊。竊嫌是男性，騎乘腳踏
    車，後座綁有1只袋子，腳穿夾腳拖鞋，身材不高體型略狀
    ，頭戴鴨舌帽。被告帶同警方取出之水溝蓋即國揚三街61號
    前所失竊之水溝蓋等語明確（參警卷第6頁至第8頁）。再者
    ，被告固對於上揭時、地之監視錄影畫面所示之人是否為其
    本人，於本院審理中所為陳述反覆不一，然對於上揭時間，
    有騎乘腳踏車行經上開地點並不爭執，且本院依職權勘驗嘉
    義市警察局第一分局檢送當日現場之監視錄影光碟，勘驗內
    容為：一、嘉義市政府警察局第一分局100年8月10日嘉市警
    一偵字第100003213號函檢送之現場監視錄影光碟內容有2個
    檔案，分別為A檔案、B檔案；二、其中A檔案畫面時間日期
    為2011/05/19，畫面時間始自02：34：01，畫面是深夜街景
    ，並有狗吠及行車的聲音，畫面的右下方有盆栽，地面有長
    方形的水溝蓋，約在畫面時間2時34分30秒左右，有一個頭
    戴帽子、腳穿人字型夾腳拖鞋之人騎自行車自畫面左上方向
    前行（即往畫面右下方），行駛至半路，又迴轉至盆栽對面
    路旁停止，自畫面可見該腳踏車後座有白色小型的方塊物品
    ，約36分許又往畫面右上方行駛，消失在畫面中。02：37：
    30左右，該人騎腳踏車自畫面右下方往原來方向行駛，後座
    有白色物品攤開邊緣下垂，有覆蓋物品的狀態。三、檔案B
    畫面日期為2011/05/19，時間始自02：34，畫面為A檔案畫
    面對面巷弄的街景，大約在02：36：20許，該人騎乘腳踏車
    自左方出現迴轉停止，有一人下車彎腰將地面物品（即水溝
    蓋）搬上車，以車上白色物品（類似麻布袋）覆蓋後，騎乘
    腳踏車離開現場等情，有本院100年8月29日勘驗筆錄在卷可
    佐（參本院卷第22頁至第23頁）。參酌被告經警查獲時所穿
    戴之鞋、帽，亦為鴨舌帽、人字型夾腳拖鞋，而腳踏車亦係
    前半端為白色，後半端為紅色之外觀，該腳踏車後座同亦有
    1只白色麻布袋等客觀情狀，均與上揭時、地之監視錄影畫
    面中所示之人、紅色白色腳踏車、後座所附之物品等特徵均
    相符合，此亦有查獲照片5張在卷可考（參警卷第17頁至第
    18頁）；甚且於本院勘驗中，被告猶當庭表示腳踏車後座之
    物係塑膠袋乙節，亦有本院100年8月29日審判筆錄可稽（參
    本院卷第23頁）。另以，倘被告並非於上揭時、地竊盜之行
    為人，又豈能知悉遭竊之水溝蓋置放何處，而能帶同警方至
    嘉義市○區○○○路397號前方農田內取出？且該取出之水
    溝蓋適巧即為上揭時、地遭竊之水溝蓋。綜上各情互參，益
    證其曾在案發地點停留，非僅僅路過上址外面，應當即為竊
    取水溝在之行為人無疑。此外，並有搜索扣押筆錄、扣押物
    品目錄表、扣押物品收據、被害報告單、現場照片等件在卷
    足憑（參警卷第11頁至第20頁），被告前揭所辯顯係臨訟杜
    撰之詞，難以憑採。
  (三)綜上所述，本件事證已臻明確，被告前揭犯行洵堪認定，應
    依法論科。
三、論罪科刑之法律適用
    核被告所為，係犯刑法第320條第1項之竊盜罪。又其有犯罪
    事實欄一所載犯罪科刑之執行紀錄，此有臺灣高等法院被告
    前案紀錄表附卷足參，其等於有期徒刑執行完畢後5年以內
    ，以故意再犯本件最重本刑為有期徒刑以上之罪，為累犯，
    應依刑法第47條第1項之規定，加重其刑。爰審酌被告係高
    工畢業之智識程度，自陳：未婚，前曾於鐵工廠擔任技工，
    收入不一，月收入約2萬5千元、2萬6千元，父母均已過世，
    並無兄弟姊妹等家庭生活經濟狀況，其智識能力並無明顯不
    足之情形，卻不循正當方式憑恃己力以供日常所需，而恣意
    竊取他人財物，其行為至為可議，雖其竊得財物業經返還予
    被害人，而減輕實質上財物損害，然其於深夜竊取鋪設於地
    面之水溝蓋，足使通行於現場之人、車發生危險之虞，且對
    政府財產已造成危害，及於本院審理中仍否認犯行，犯後態
    度不佳等一切情狀，核情量處如主文所示之刑，並諭知易科
    罰金之折算標準，以資懲儆。
據上論斷，應依刑事訴訟法第299條第1項前段，刑法第320條第1
1項、第47條第1項、第41條第1項前段，刑法施行法第1條之1第1
項、第2項前段，判決如主文。
本案經檢察官侯德人到庭執行職務。
中    華    民    國   100    年    8     月    31    日
                    刑事第一庭  法  官  呂美玲
以上正本證明與原本無異。
如不服本判決應於收受判決後10日內向本院提出上訴書狀，並應
敘述具體理由；其未敘述上訴理由者，應於上訴期間屆滿後20日
內向本院補提理由書（均須按他造當事人之人數附繕本）「切勿
逕送上級法院」。告訴人或被害人如對於本判決不服者，應具備
理由請求檢察官上訴，其上訴期間之計算係以檢察官收受判決正
本之日期為準。
中    華    民    國   100    年    8     月    31    日
                                書記官  洪敏芳
附錄法條
中華民國刑法第320條
（普通竊盜罪、竊佔罪）
意圖為自己或第三人不法之所有，而竊取他人之動產者，為竊盜
罪，處5  年以下有期徒刑、拘役或 5 百元以下罰金。
意圖為自己或第三人不法之利益，而竊佔他人之不動產者，依前
項之規定處斷。
前二項之未遂犯罰之。